【裁判字號】    97,易,2196
【裁判日期】    980116
【裁判案由】    竊盜
【裁判全文】
臺灣彰化地方法院刑事判決              97年度易字第2196號
公  訴  人  臺灣彰化地方法院檢察署檢察官
被      告  丙○○
                    號
上列被告因竊盜案件，經檢察官提起公訴（97年度偵字第10395
號），本院判決如下：
    主  文
丙○○竊盜，累犯，處有期徒刑伍月，如易科罰金，以新臺幣壹
仟元折算壹日；又竊盜，累犯，處有期徒刑貳月，如易科罰金，
以新臺幣壹仟元折算壹日。應執行有期徒刑陸月，如易科罰金，
以新臺幣壹仟元折算壹日。
    事  實
一、丙○○曾因竊盜案件，經本院以97年度彰簡字第596號判決
    判處有期徒刑6月確定，於民國97年7月30日易科罰金執行完
    畢。詎仍不知悔改，(一)於97年10月16日晚間6時10分許，騎
    乘其所有車牌號碼KVV-960號機車，途經彰化縣彰化市○○
    路與公園路一段237巷口，見車牌號碼7GC-222號機車停放該
    處，認有機可乘，竟基於意圖為自己不法所有之竊盜犯意，
    徒手扳開該機車之置物箱，竊取乙○○所有之咖啡色皮包1
    只、現金新臺幣（下同）3萬元、健保卡、身分證、機車駕
    照各1張、BENQ廠牌S500型行動電話手機1支得手。(二)又於97
    年10月18日下午4時20分許，騎乘其所有上開機車，途經彰
    化縣彰化市○○路華陽吊橋旁，見車牌號碼2HH-098號機車
    停放該處，竟另行起意，基於意圖為自己不法所有之竊盜犯
    意，亦徒手扳開該機車之置物箱，竊取置於該機車內，甲○○所有之現金3600元、黑色adidas牌皮包、黑色皮夾各1個
    、機車駕照、健保卡、學生證、郵局金融卡、2HH-098號機
    車行車執照各1張、NOKIA廠牌序號000000000000000號行動
    電話手機1支、丁○○所有之粉紅色皮夾1個、健保卡、學生
    證、郵局金融卡、N5D-012號機車行車執照、身分證、駕照
    各1張及NOKIA廠牌序號000000000000000號行動電話手機1支
    得手。嗣經乙○○向警方報案，由警方調閱彰化縣彰化市○○路與公園路一段237巷口之路口監視器畫面，而於97年10
    月20日下午5時30分許，循線查獲丙○○所為上開(一)之犯行
    ，丙○○另在有偵查犯罪職權之機關或公務員發覺其上開(二)
    所示之犯罪前，主動向彰化縣警察局彰化分局員警自首該部
    分犯行並接受裁判。警方嗣並經丙○○之配合，而起出贓款
    現金5900元、甲○○所失竊之上開手機1支、黑色adidas牌
    皮包、黑色皮夾各1個、機車駕照、健保卡、學生證、郵局
    金融卡及2HH-098號行車執照各1張，以及丁○○所失竊之上
    開粉紅色皮夾1個、健保卡、學生證、郵局金融卡、N5D-012
    號行車執照、身分證各1張及手機1支等贓物。
二、案經彰化縣警察局彰化分局報告臺灣彰化地方法院檢察署檢
    察官偵查起訴。
    理  由
一、本件為刑事訴訟法第376條第2款所列案件，依同法第284條
    之1規定，由法官獨任審判，先予敘明。
二、按被告以外之人於審判外之言詞或書面陳述，除法律有規定
    者外，不得作為證據，刑事訴訟法第159條第1項固有明文。
    惟被告以外之人於審判外之陳述，雖不符刑事訴訟法第159
    條之1至第159條之4規定（得為證據之情形），而經當事人
    於審判程序同意作為證據，法院審酌該言詞陳述或書面陳述
    作成時之情況，認為適當者，亦得為證據。刑事訴訟法第15
    9條之5第1項定有明文。本案下列引為證據之被告丙○○以
    外之人於審判外之言詞及書面陳述，被告及公訴人於本院審
    理中，均同意作為證據；且本院審酌該等陳述作成時之情況
    ，並無不適當之情形，復與本案待證事實具有關聯性，故均
    得作為證據。
三、上開犯罪事實，迭據被告於警詢、檢察官訊問及本院審理時
    坦承不諱，核與證人即被害人乙○○、甲○○及丁○○於警
    詢指證之情節相符，復有監視器翻拍照片2張、蒐證照片17
    張、證人甲○○及丁○○分別立具之贓物認領保管單各2紙
    在卷可憑。足認被告之自白與事實相符，可以採信。本案事
    證明確，被告上開2次竊盜犯行，均堪以認定。
四、論罪科刑部分：
  (一)核被告所為，均係犯刑法第320條第1項之竊盜罪。其先後2
    次竊盜犯行，犯意各別，應予分論併罰。又被告前因竊盜案
    件，經本院以97年度彰簡字第596號判決判處有期徒刑6月確
    定，於97年7月30日易科罰金執行完畢一節，有臺灣高等法
    院被告前案紀錄表1份在卷可稽。被告於上開徒刑執行完畢
    後，5年以內故意再犯此2件有期徒刑以上之罪，均為累犯，
    各應依刑法第47條第1項規定加重其刑。
  (二)被告就上開事實一(二)所示犯行，在有偵查犯罪職權之公務員
    發覺該部分之犯罪前，主動向員警自首並接受裁判一情，有
    被告97年10月21日之警詢筆錄在卷可參（見警卷第4頁背面
    ）。按此，對被告所為此部分犯行，依刑法第62條前段規定
    減輕其刑，並就此部分依法先加後減。
  (三)爰審酌被告除上述累犯前科外，另有竊盜犯罪前科，有上開
    臺灣高等法院被告前案紀錄表在卷可按，素行不佳；其雖患
    有憂鬱症，有財團法人彰化基督教醫院之診斷書1份在卷可
    參（見本院卷第17頁），但其辨識行為違法之能力並未降低
    ，亦據被告陳明在卷（見本院卷第16頁），及因缺錢繳納其
    女兒幼稚園之註冊費等情，而起意竊盜，然其不思以正當方
    法籌措，竟以竊取他人財物之方式因應，無視法紀，損及他
    人之財產權，並破壞社會之安寧秩序，所為仍有可議；且除
    被害人甲○○及丁○○已領回之部分贓物外，其餘部分，則
    迄未賠償被害人；惟念及被告於犯後坦承犯行，並就自首上
    開事實一(二)之犯行部分，予以減輕其刑等一切情狀，分別量
    處如主文所示之刑，併各諭知易科罰金之折算標準，另定如
    主文所示之應執行刑及易科罰金之折算標準，以資懲儆。
據上論斷，應依刑事訴訟法第284條之1、第299條第1項前段，刑
法第320條第1項、第47條第1項、第62條前段、第41條第1項前段
、第51條第5款，刑法施行法第1條之1第1項、第2項前段，判決
如主文。
本案經檢察官謝雨青到庭執行職務。
中    華    民    國    98    年    1     月    16    日
                  刑事第八庭    法  官  陳銘壎
以上正本證明與原本無異。
如不服本判決應於收受送達後10日內向本院提出上訴書狀，並應
敘述具體理由；其未敘述上訴理由者，應於上訴期間屆滿後20日
內向本院補提理由書 (均須按他造當事人之人數附繕本)「切勿
逕送上級法院」。
告訴人或被害人對於判決如有不服具備理由請求檢察官上訴者，
其上訴期間之計算係以檢察官收受判決正本之日期為準。
中    華    民    國    98    年    1     月    16    日
                                書記官  楊筱惠
附錄本案論罪科刑法條全文：
中華民國刑法第320條第1項
意圖為自己或第三人不法之所有，而竊取他人之動產者，為竊盜
罪，處5年以下有期徒刑、拘役或5百元以下罰金。


司法院資訊處製作；財團法人民間司法改革基金會備份。
